台灣板橋地方法院刑事判決　　　　　　　93年度訴字第2166號
　　公　訴　人　台灣板橋地方法院檢察署檢察官
　　被　　　告　甲○○
上列被告因毒品危害防制條例案件，經檢察官提起公訴（93年度
核退毒偵字第1537號）暨移送併辦（台灣桃園地方法院檢察署93
年度核退毒偵字第20號，93年度毒偵緝字第380 號，台灣台北地
方法院檢察署93年度毒偵字第2397號），嗣經被告於本院準備程
序進行中，就被訴事實為有罪之陳述，經本院告知被告簡式審判
程序之旨，並聽取當事人之意見後，經合議庭裁定同意由受命法
官獨任進行簡式審判程序，本院判決如下：
    主  文
甲○○連續施用第一級毒品，處有期徒刑拾月，扣案之塑膠袋捌
個內所含之海洛因殘渣（量微無法秤重）沒收銷燬之，塑膠袋捌
個及注射針筒貳支均沒收之；又連續施用第二級毒品，處有期徒
刑陸月，扣案之塑膠袋壹拾個內所含之安非他命殘渣（量微無
法秤重）沒收銷燬之，塑膠袋壹拾個沒收之；應執行有期徒刑
壹年貳月，塑膠袋捌個內所含之海洛因殘渣及塑膠袋壹拾個內
所含之安非他命殘渣（均量微無法秤重）均沒收銷燬之、塑膠袋
共貳拾壹個及注射針筒貳支均沒收之。
    事  實
一、甲○○前因施用毒品案件，經裁定送觀察、勒戒後，認有繼
    續施用毒品之傾向，嗣經台灣桃園地方法院以90年度毒聲字
    第4004號裁定送入戒治處所施以強制戒治，而於民國（下同
    ）92年10月14日強制戒治期滿，經台灣桃園地方法院檢察署
    檢察官（起訴書誤為台灣板橋地方法院檢察署檢察官）以92
    年度戒毒偵字第208 號不起訴處分確定。詎仍不知戒絕惡習
    竟基於概括之犯意，自93年6 月18日起至同年10月20日止，
    先後台北縣板橋市○○路9 號2 樓昔日之租屋處內，將第一
    級毒品海洛因摻入礦泉水後，再以注射針筒注射手臂之方式
    ，施用第一級毒品海洛因多次，平均每日施用1 次；又另行
    基於概括之犯意，自93年6 月18日起至同年10月20日止，先
    後在上址將第二級毒品安非他命置放於吸食器內，用火燒烤
    後，再施用所冒出霧化含有安非他命成份之氣體，以此方式
    施用第二級毒品安非他命多次，平均每日施用1 次。嗣分別
    於93年6 月22日上午7 時許，在台北市中山區○○○路○段
    與錦州街口為警查獲，並扣得同時被查獲之案外人劉建民所
    有之海洛因23包（淨重20.36 公克）、安非他命59包（淨重
    657.06公克）、搖頭丸1 顆、電子磅秤1 台、杓子3 支及分
    裝袋137 只（案外人劉建民及被告甲○○另涉販賣毒品案件
    ，現另由台灣台北地方法院審理中）；復於同年7 月5 日上
    午1 時40分許，經警在台北市○○路62號8 樓「麗雅精品旅
    館」801 室查獲，並扣得非其所有而係同時被查獲之劉建民
    所有之海洛因4 包（毛重共8.1 公克）、安非他命2 包（毛
    重共1.1 公克）及其所有供施用毒品所用之注射針筒2 支，
    並在屋內化妝檯上查獲劉建民所有之安非他命（毛重479 公
    克）及吸食器1 支，同時帶同查獲之警員在其承租位於台北
    市○○○路○ 段115 巷3 弄16號3 樓住處查獲海洛因殘渣袋
    8 個及安非他命殘渣袋13個（皆因量微無法秤重）；又於同
    年8 月26日晚9 許，在台北縣板橋市○○路9 號為警查獲，
    並扣得非其所有而係友人綽號「阿生」所有之安非他命（查
    獲時淨重0.1024克，經鑑驗已用罄）及吸食器1 個；復於同
    年10月20日晚8 時許，在台北市○○區○○街180 巷口經警
    查獲。
二、案經台北市政府警察局松山分局報請台灣板橋地方法院檢察
    署檢察官偵查起訴暨台北市政府警察局中山分局報請台灣台
    北地方法院檢察署呈請台灣高等法院檢察署核轉台灣桃園地
    方法院檢察署及行政院海岸巡防署海岸巡防總局北部地區巡
    防局報請台灣板橋地方法院檢察署呈請台灣高等法院檢察署
    核轉台灣桃園地方法院檢察署以及台北市政府警察局中山分
    局報請台灣台北地方法院檢察署移送本院併案審理。
    理  由
一、按除被告所犯為死刑、無期徒刑、最輕本刑為3 年以上有期
    徒刑之罪或高等法院管轄第一審案件外，於第一次審判期日
    前之準備程序進行中，被告先就被訴事實為有罪之陳述時，
    審判長得告知被告簡式審判程序之旨，並聽取當事人、代理
    人、辯護人及輔佐人之意見後，裁定進行簡式審判程序，刑
    事訴訟法第273 條之1 第1 項定有明文。經核被告甲○○所
    犯係死刑、無期徒刑、最輕本刑為3 年以上有期徒刑以外之
    罪，其於準備程序中就被訴事實為有罪之陳述，經法官告知
    簡式審判程序之旨，並聽取公訴人、被告之意見後，本院援
    依首揭規定，合議裁定由受命法官獨任進行簡式審判程序，
    合先敘明。
二、上揭事實，業據被告甲○○於本院準備程序及審理中供承不
    諱，且被告先後為警查獲時所採集之尿液檢體，經分別送請
    三軍總醫院臨床病理科臨床毒藥物檢驗室及台灣尖端先進生
    技醫藥股份有限公司檢驗結果，確有分呈安非他命陽性反應
    及海洛因代謝物嗎啡之陽性反應，有該檢驗室及該公司濫用
    藥物尿液檢驗報告共5 紙在卷可稽（見台灣板橋地方法院檢
    察署93年度核退毒偵字第1349號偵查卷第7 頁、第8 頁及同
    署93年度核退毒字第1537號偵查卷第5 頁、台灣台北地方法
    院檢察署93年度毒偵字第2397號偵查卷第9 頁以及同署93年
    度毒偵字第1467號偵查卷第8 頁），此外並有注射針筒2支
    及海洛因殘渣袋8 個及安非他命殘渣袋13個（皆因量微無法
    秤重）扣案可資佐證。又被告前因施用毒品案件，經裁定送
    觀察、勒戒後，認有繼續施用毒品之傾向，嗣經台灣桃園地
    方法院以90年度毒聲字第4004號裁定送入戒治處所施以強制
    戒治，而於92年10月14日強制戒治期滿，經台灣桃園地方法
    院檢察署檢察官以92年度戒毒偵字第208 號不起訴處分確定
    ，有上開不起訴處分書附卷可佐。是被告於受觀察勒戒處分
    後五年內再犯施用第一級毒品及第二級毒品之罪證明確，被
    告犯行洵堪認定。
三、查海洛因與安非他命依其成癮性、濫用性及對社會危害性之
    程度，已分別為毒品危害防制條例第2 條第2 項第1 款、第
    2 款列為第一級毒品與第二級毒品。核被告所為，係犯毒品
    危害防制條例第10條第1 項施用第一級毒品與同條例第2 項
    施用第二級毒品之二罪。又被告非法持有第一級毒品與第二
    級毒品之低度行為，已分別為其施用第一級毒品與第二級毒
    品之高度行為所吸收，均不另論罪。再被告先後多次施用第
    一級毒品與第二級毒品之犯行，均時間緊接，且犯罪構成要
    件相同，顯各係基於概括犯意下為之，皆應各論以一罪，並
    各依法加重其刑。再被告所犯上開二罪間，罪名互異、犯意
    各別，應分論併罰。爰審酌被告前有施用毒品之紀錄，猶未
    能戒除毒癮，非但戕害自我身心，亦對社會秩序產生不良影
    響，犯罪動機目的、智識程度及被告犯罪後坦承犯行等一切
    情狀，分別量處如主文所示之刑，並依法定其應執行之刑，
    以示懲儆。
四、又檢察官雖僅起訴被告於93年8 月26日為警採尿前回溯前
    26小時及96小時內施用第一級毒品及第二級毒品之犯行，惟
    被告自93年6 月18日起即有施用第一級毒品及第二級毒品之
    犯行，最後一次施用之時間為同年10月20日止，已如前述，
    然此部分犯行與公訴人起訴部分係基於概括犯意反覆為之，
    為連續犯具有裁判上一罪之關係，依審判不可分之原則，應
    為起訴效力所及，且經檢察官移送併辦，本院自應一併予以
    審理，併予敘明。
五、至扣案之塑膠袋8 個內所含之海洛因殘渣及塑膠袋13個內所
    含之安非他命殘渣（均量微無法秤重），皆應依法宣告沒收
    銷燬之；另塑膠袋共21個及注射針筒2 支，均係被告所有且
    供盛裝毒品或施用毒品所用之物，業經被告供明在卷，均應
    依法諭知沒收之。又扣案如事實欄所載之海洛因、安非他命
    與電子磅秤、杓子、分裝袋及吸食器等物，非屬被告所有而
    係同時被查獲之案外人劉建明所有之物，除經被告供明在卷
    外，且案外人劉建明與被告另涉販賣毒品乙案，現正由台灣
    台北地方法院審理中，故上開之物自無從宣告沒收，附此說
    明。
據上論斷，應依刑事訴訟法第273條之1第1項、第299條第1項前
段，毒品危害防制條例第10條第1 項、第2 項、第18條第1 項前
段，刑法第11條前段、第56條、第38條第1 項第2 款、第51條第
5款、第9款，判決如主文。
本案經檢察官陳孟黎到庭執行職務
中　　華　　民　　國　　94　　年　　6 　　月　　17　　日
                           台灣板橋地方法院刑事第五庭
                               法　官  潘  長  生
上列正本證明與原本無異。
如不服本判決，應於判決送達後10日內向本院提出上訴狀（應附
繕本），上訴於臺灣高等法院。
                               書記官  楊  馥  如
中　　華　　民　　國　　94　　年　　6 　　月　　17　　日
附錄本案論罪科刑法條
毒品危害防制條例第10條
施用第一級毒品者，處 6 月以上 5 年以下有期徒刑。
施用第二級毒品者，處 3 年以下有期徒刑。
